臺灣高等法院刑事判決　　　　　　　　 100年度上易字第20號
上　訴　人　臺灣板橋地方法院檢察署檢察官
被　　　告　王通南
上列上訴人因被告侵占案件，不服臺灣板橋地方法院，99年度易
字第1312號，中華民國99年10月29日第一審判決（起訴案號：臺
灣板橋地方法院檢察署98年度偵續字第538號），提起上訴，本
院判決如下：
    主  文
上訴駁回。
    理  由
一、公訴意旨略以：被告王通南自民國（下同）91年至96年初，
    在告訴人徐巧蓁經營址設於桃園縣龜山鄉○○○路75巷20弄
    20號3樓「龍澔企業有限公司」之前身龍水族企業社從事龍
    魚買賣相關業務，負責接洽及收取貨款業務，係從事業務之
    人，於95年7、8月間，因案外人卓俊漢向被告表示欲購入一
    批紅龍魚，先給付新臺幣（下同）200,000元，96年元月間
    再給付100,000元。詎被告經其居住於臺南之姊夫取得上開
    金錢後，竟意圖為自己不法所有，將之侵占入己，未交回公
    司，而供己花用殆盡。因認被告涉犯刑法第336條第2項之業
    務侵占罪嫌云云。
二、按不起訴處分已確定，非有下列情形之一，不得對於同一案
    件再行起訴：一、發現新事實或新證據者。二、有第420條
    第1項第1款、第2款、第4款或第5款所定得為再審原因之情
    形者。又曾為不起訴處分，而違背前開規定再行起訴者，應
    諭知不受理之判決，並得不經言詞辯論為之，刑事訴訟法第
    260條、第303條第4款、第307條分別定有明文。
三、經查：
（一）本件被告王通南所涉同一犯罪事實，業經臺灣桃園地方法
      院檢察署檢察官偵查後，依證人倪衍錁、卓俊漢、莊瑞銓
      等人之證詞，認被告辯稱業將告訴人之款項繳回，其中有
      自行出資借告訴人公司名義進口魚類之情形，出售後所得
      款項便自行留下一節，應堪採信，而認本件被告罪嫌不足
      ，於98年9月27日以98年度調偵字第31號、98年度偵字第
      5891號為處分不起訴，於98年11月5日確定，此有臺灣桃
      園地方法院檢察署檢察官不起訴處分書、本院被告前案紀
      錄表、臺灣板橋地方法院檢察署公務電話紀錄單各1份在
      卷可稽。又告訴人於原審審理時表示，其告訴被告之案件
      中與卓俊漢購買紅龍魚有關之300,000元僅有1筆，即上開
      不起訴處分書附表三編號2部分（見原審卷第35頁反面、
      42 頁），堪認本件被告所涉業務侵占罪嫌，業經檢察官
      為不起訴處分確定，要無疑義。
（二）又臺灣板橋地方法院檢察署檢察官於上開臺灣桃園地方法
      院檢察署檢察官不起訴處分確定後，再就被告所涉同一業
      務侵占之犯行，以被告於偵查中陳稱：「（問：96年1月
      間是否有賣出紅龍的尾款300,000元，並存入你的帳戶內
      ？）…後來賣得的300,000元存入我的戶頭內」云云（見
      538號偵續卷第21頁），及調閱被告所有之第一商業銀行
      歸仁分行帳戶96年1月起迄同年6月底之交易明細等為新事
      實、新證據，而對被告提起本件公訴。然對照卷附被告於
      第一商業銀行歸仁分行帳戶之96年1月起迄同年6月底之交
      易明細，96年1月間並無300,000元之存入資料（見538號
      偵續卷第27頁），是足見被告上述於偵查中所陳是否屬實
      ，顯非無疑，於法自難認被告此部分不利於己供稱為本件
      之新事實、新證據，而推翻上開不起訴處分之效力。
（三）綜上，被告上開之自白，顯與事實不符，而屬具重大瑕疵
      之自白，尚難遽以採信；此外復查無其他新事實、新證據
      ，或有何可依刑事訴訟法第420條第1項第1款、第2款、第
      4款或第5款規定得為再審原因之情形，自不得對同一案件
      再行起訴。
四、原審因認公訴人未釋明有何新事實、新證據，或有何可依刑
    事訴訟法第420條第1項第1款、第2款、第4款或第5款規定得
    為再審原因之情形，自不得對同一案件再行起訴，而為不受
    理之諭知，於法尚無違誤。檢察官上訴意旨，未舉提任何其
    他補強證據，逕認被告上開自白及被告所有之第一商業銀行
    歸仁分行帳戶之交易明細為新事實、新證據云云，任意指摘
    原判決不當，求予撤銷改判，為無理由，應予駁回。
五、本件原審係判決不受理，本院認檢察官之上訴無理由，爰不
    經言詞辯論判決。附此敘明。
據上論斷，應依刑事訴訟法第368條、第372條條，判決如主文。
中    華    民    國   100    年    4     月    29    日
                  刑事第十八庭審判長法  官  吳鴻章
                                    法  官  汪梅芬
                                    法  官  林銓正
以上正本證明與原本無異。
不得上訴。
                                    書記官  張淨卿
中    華    民    國   100    年    5     月    5     日